

# JULIEN MICHEL DÉVELOPPEUR FRONT END À LA RECHERCHE D'UNE ALTERNANCE

#### Profil

Après 10 années d'expériences en tant que commercial, j'ai décidé de donner un nouvel élan à ma carrière en me lançant dans le développement Front End.

Afin de compléter et valider mes compétences, je suis à la recherche d'une opportunité d'alternance dans le secteur Metz – Thionville pour une durée d'un an afin de réaliser la formation ci-contre :

#### **Langages**

HTML 5 CSS 3

JavaScipt (en cours d'apprentissage)

#### **Framework**

React (en cours d'apprentissage)

### Compétences

Maitrise de différents logiciels de CRM (SAP, AS400, Microsoft Dynamics) et du pack Office

#### **Soft Skills**

Ecoute
Empathie
Organisation
Autonomie
Capacité d'apprentissage
Curiosité
Bonne humeur

#### Intérêts

Sport Lecture Cinéma / Série

## Formation et projet professionnel

Développeur WEB - titre enregistré au Répertoire National des Certifications Professionnelles, de niveau 5 (Bac+2)

Via OpenClassrooms, suivants les projets ci-dessous :

- -Prenez en main votre formation de développeur web
- -Transformez une maquette en site web avec HTML & CSS
- -Dynamisez une page web avec des animations CSS
- -Optimisez un site web existant
- -Construisez un site e-commerce en JavaScript
- -Construisez une API sécurisée pour une application d'avis gastronomiques
- -Créez un réseau social d'entreprise

#### **Cours autonome sur OpenClassrooms**

- -Comprendre le Web (6 heures)
- -Apprenez à créer votre site web avec HTML5 et CSS3 (20 heures)
- -Découvrez le fonctionnement des algorithmes (4 heures)
- -Apprenez à utiliser la ligne de commande dans un terminal (6 heures)
- -Apprenez les bases du langage Python (6 heures)
- Apprenez à programmer avec JavaScript (15 heures en cours)
- Ecrivez du JavaScipt pour le Web (12 heures en cours)
- Débutez avec React (8 heures en cours)

## **Expériences professionnelles**

2022 / Projet de création d'un site web en autonomie

Suite aux cours suivis sur OpenClassrooms, création d'un site web en HTML5 et CSS3 dont l'objectif est de présenter une équipe NBA

2015 - 2022 / Technico-Commercial sédentaire

Michaud Chailly (Distribution de pièces de transmission mécanique) – Agence de METZ (France)

2015 / Commercial

Steel Shed Solutions (vente de bâtiments métalliques en kit) –STRASSEN (Luxembourg)

2013 - 2014 / Assistant commercial

Devos Vandenhove (Maintenance industrielle) – Agence de METZ (France)

2011 - 2013 / Assistant commercial

Pierburg Pump Technology (Equipementier automobile) – BASSE-HAM (France)

## Formations et Diplômes

- Diplôme « Responsable de développement commercial » en alternance, diplôme enregistré au RNCP à niveau II (CCI Formation, Metz Novembre 2014)
- BTS Technico-Commercial en alternance (CFA La Briquerie, Thionville Juillet 2013)
- Baccalauréat STI Génie Mécanique (Lycée La Briquerie, Thionville Juin 2011)

